臺灣高等法院刑事裁定
109年度聲字第4678號
聲  請  人  臺灣高等檢察署檢察官
受  刑  人  許東文




上列聲請人因受刑人竊盜等案件，先後判決確定如附表所載，聲
請定其應執行刑（109年度執聲字第2405號），本院裁定如下：
    主  文
許東文因犯如附表所載之罪，所處如附表所載之有期徒刑，應執
行有期徒刑伍年拾月。
    理  由
一、聲請意旨略以：受刑人許東文因竊盜等案件，先後經判決確
    定如附表，應依刑法第53條、第51條第5款、第50條第1項第
    1款、第2項規定，定其應執行之刑，爰依刑事訴訟法第477
    條第1項聲請裁定等語。
二、查受刑人因竊盜等案件，經臺灣臺北地方法院、臺灣新北地
    方法院、臺灣士林地方法院及本院先後判處如附表所示之有
    期徒刑，均經分別確定在案，且各罪均為裁判確定前所犯等
    情，有各該刑事判決書及本院被告前案紀錄表各乙份附卷可
    參。其中如本裁定附表編號1、2、4、6、9所示之罪屬得易
    科罰金之罪，若與所犯如本裁定附表編號3、5、7、8、10、
    11所示不得易科罰金之罪併合處罰定應執行刑，將使受刑人
    失去得易科罰金之利益，應屬刑法第50條第1項但書所定之
    情形，依同條第2項之規定，須經受刑人請求，方得併合處
    罰定其應執行刑。現聲請人既係經受刑人請求而為本件聲請
    定應執行刑，有定刑聲請切結書乙份在卷可按（見本院卷第
    9頁），則聲請人以本院為各該案犯罪事實最後判決之法院
    聲請定其應執行之刑，本院經審核各案卷無異，認其聲請為
    正當。爰審酌受刑人所犯各罪之犯罪類型、動機、情節及行
    為次數等情狀後整體評價其應受矯治之程度，並兼衡責罰相
    當與刑罰經濟之原則，定其應執行之刑如主文所示。
三、依刑事訴訟法第477條第1項、刑法第50條第1項但書、第2項
    、第53條、第51條第5款，裁定如主文。
中　　華　　民　　國　　109 　年　　11　　月　　30　　日
                  刑事第二十庭  審判長法　官  王復生　
                                      法　官  遲中慧　
                                      法　官  張紹省
以上正本證明與原本無異。
如不服本裁定，應於收受送達後五日內向本院提出抗告狀。
                                      書記官  莫佳樺
中　　華　　民　　國　　109 　年　　12　　月　　2 　　日
附表：
編         號  1 2 3 罪         名  妨害公務 毒品危害防制條例 竊盜 宣    告    刑  有期徒刑3月 有期徒刑6月 有期徒刑7月 犯罪日期  106年10月20日 106年10月20日 106年10月18日 偵查(自訴)機關年  度  案  號  臺北地檢106年度速偵字第3200號 臺北地檢106年度毒偵字第4222號 臺北地檢106年度偵字第26528號 最  後 事實審 法    院 臺北地院 臺北地院 臺北地院  案    號 106年度簡字第2916號 107年度審簡字第306號 107年度審易字第596號  判決日期 106年11月15日 107年2月23日 107年4月16日 確  定 判  決 法    院 臺北地院 臺北地院 臺北地院  案    號 106年度簡字第2916號 107年度審簡字第306號 107年度審易字第596號  判    決確定日期 106年12月5日 107年3月20日 107年5月8日 是否為得易科罰金之案件  是 是 否 備           註  新北地檢107年度執助字第230號 新北地檢107年度執助字第2165號 新北地檢107年度執助字第2458號 編號3、5、7、8、10、11經本院109年度聲字第3655號裁定應執行有期徒刑4年 

編         號  4 5 6 罪         名  偽造文書 竊盜 竊盜 宣    告    刑  有期徒刑5月 有期徒刑8月 有期徒刑4月 有期徒刑5月 犯  罪  日  期  106年10月4日 106年10月4日 106年11月12日、106年11月12日 偵查(自訴)機關年  度  案  號  臺北地檢106年度偵字第26452號 臺北地檢106年度偵字第26452號 新北地檢106年度偵字第38321號、107年度偵字第637號 最  後 事實審 法    院 臺北地院 臺北地院 新北地院  案    號 107年度審訴字第255號 107年度審訴字第255號 107年度審易字第933號  判決日期 107年6月21日 107年6月21日 107年5月16日 確  定 判  決 法    院 臺北地院 臺北地院 新北地院  案    號 107年度審訴字第255號 107年度審訴字第255號 107年度審易字第933號  判    決確定日期 107年7月17日 107年7月17日 107年6月12日 是否為得易科罰金之案件  是 否 是 備           註  新北地檢107年度執助字第3423號 新北地檢107年度執助字第3424號 編號3、5、7、8、10、11經本院109年度聲字第3655號裁定應執行有期徒刑4年 新北地檢107年度執字第14422號 應執行有期徒刑7月 

編         號  7 8 9 罪         名  竊盜 竊盜 竊盜 宣    告    刑  有期徒刑9月 有期徒刑9月 有期徒刑4月 犯  罪  日  期  106年10月15日 106年11月18日 106年11月18日 偵查(自訴)機關年  度  案  號  士林地檢107年度偵字第1896號 士林地檢106年度偵字第17054號 士林地檢106年度偵字第17054號 最  後 事實審 法    院 士林地院 士林地院 士林地院  案    號 107年度審易字第1010號 107年度易字第491號 107年度易字第491號  判決日期 107年7月17日 107年10月31日 107年10月31日 確  定 判  決 法    院 士林地院 士林地院 士林地院  案    號 107年度審易字第1010號 107年度易字第491號 107年度易字第491號  判    決確定日期 107年8月14日 107年11月26日 107年11月26日 是否為得易科罰金之案件  否 否 是 備           註  新北地檢107年度執助字第3779號 編號3、5、7、8、10、11經本院109年度聲字第3655號裁定應執行有期徒刑4年 新北地檢107年度執助字第5315號 編號3、5、7、8、10、11經本院109年度聲字第3655號裁定應執行有期徒刑4年 新北地檢107年度執助字第5316號 

編         號  10 11 （以下空白） 罪         名  竊盜 竊盜  宣    告    刑  有期徒刑9月 有期徒刑9月  犯  罪  日  期  106年9月20日 106年11月29日  偵查(自訴)機關年  度  案  號  新北地檢107年度偵字第652號 新北地檢107年度偵字第38364號  最  後 事實審 法    院 新北地院 臺灣高院   案    號 108年度審易字第59號 109年度上易字第722號   判決日期 108年2月27日 109年6月2日  確  定 判  決 法    院 新北地院 臺灣高院   案    號 108年度審易字第59號 109年度上易字第722號   判    決確定日期 108年4月16日 109年6月2日  是否為得易科罰金之案件  否 否  備           註  新北地檢108年度執字第8638號 編號3、5、7、8、10、11經本院109年度聲字第3655號裁定應執行有期徒刑4年 新北地檢109年度執字第8703號 編號3、5、7、8、10、11經本院109年度聲字第3655號裁定應執行有期徒刑4年